臺灣嘉義地方法院民事裁定　100年度補字第103號
抗　告　人
即　原　告　林國洲
　　　　　　林清誥
　　　　　　林萬億
前列三人共同
訴訟代理人　陳國瑞律師
相　對　人
即　被　告　嘉義縣私立安琪兒托.
法定代理人　陳春梅
上列抗告人與相對人間請求拆屋還地事件，抗告人對於本院民國
100 年4 月25日有關訴訟標的價額核定部分所為裁定，提起抗告
，本院裁定如下：
    主  文
原裁定關於核定抗告人訴訟標的金額及命抗告人補繳第一審裁判
費部分撤銷。
    理      由
一、抗告意旨略以：抗告人與相對人間請求拆屋還地事件起訴時
    係依據民法第763 條為請求基礎，其訴訟標的價額應以相對
    人占用原告等共有之嘉義縣朴子市○○段388 地號土地（下
    稱系爭土地）之實際面積公告現值為計算方式，即新臺幣（
    下同）903,336 元（計算式：（226.38平方公尺+526.4平方
    公尺）×1200元＝903,336 元），鈞院誤以系爭土地總面積
    之公告現值為本件訴訟標的價額，並據此核定第一審裁判費
    為23,473元，實屬有誤，為此提起抗告，聲明原裁定廢棄，
    請求更為裁定等語。
二、按原法院或審判長認抗告為有理由者，應撤銷或變更原裁定
    。民事訴訟法第490條第1項所明定。
三、經查：抗告人提起本件訴訟係聲明相對人應將其建號396 號
    （門牌號碼：朴子市○○路○段157 之1 號建物；鋼骨造；
    一層；總面積226.38公尺；層次面積226.38公尺；使用執照
    字號91嘉工局管使字第138 號；附屬建物主要建築材料及用
    途：雨棚79.52 平方公尺），及397 建號（門牌號碼：朴子
    市○○路○段157 之1 號建物；鋼骨造；一層；總面積526.
    4 公尺；附屬建物主要建築材料及用途：雨棚252.45平方公
    尺、警衛是21.42 公尺）均坐落原告等共有之嘉義縣朴子市
    ○○段388 地號土地之建物拆除，並回復原狀，返還上開土
    地予原告全體，有起訴狀在卷可參。原裁定依抗告人上開請
    求返還系爭土地之聲明，以土地總面積乘以公告現值核定抗
    告人訴訟標的金額為2,267,556 元，並命抗告人補繳第一審
    裁判費23,473元，未考量建物占用面積，自有未洽。抗告人
    執此抗告，指摘原裁定核定抗告人訴訟標的金額及命抗告人
    補繳第一審裁判費部分不當，為有理由，自應由本院將原裁
    定關於核定抗告人訴訟標的金額及命抗告人補繳第一審裁判
    費部分予以撤銷。又抗告人業已於100 年4 月22日繳納第一
    審裁判費9,910 元，爰改諭知如主文所示。
四、依民事訴訟法第490條第1項裁定如主文。
中    華    民    國   100    年    5     月    6     日
                  民事第二庭法  官  柯月美
上為正本係照原本作成。
如對本裁定抗告應於送達後10日內向本院提出抗告狀。
中    華    民    國   100    年    5     月    6     日
                        書記官  黃怡禎